最　高　行　政　法　院　裁　定
　　　　　　　　　　　　　　　　　　 94年度裁字第02704號
抗　告　人　丙○○
　　　　　　甲○○
相　對　人　臺中市政府
代　表　人　乙○○
上列抗告人因與相對人間都市計畫法事件，對於中華民國93年11
月30日臺中高等行政法院92年度訴字第577號裁定提起抗告，本
院裁定如下︰
　　主  文
抗告駁回。
抗告訴訟費用由抗告人負擔。
　　理  由
一、按抗告法院認抗告為不合法或無理由者，應為駁回抗告之裁
    定。次按「起訴應以訴狀表明當事人、起訴之聲明、訴訟標
    的及其原因事實。」、「原告之訴，有起訴不合程式或不備
    其他要件者，行政法院應以裁定駁回之。」分別為行政訴訟
    法第105條第1項及第107條第1項第10款所明定。又「人民因
    中央或地方機關之違法行政處分，認為損害其權利或法律上
    之利益，經依訴願法提起訴願而不服其決定，或提起訴願逾
    三個月不為決定，或延長訴願決定期間逾二個月不為決定者
    ，得向高等行政法院提起撤銷訴訟。」、「訴願人以外之利
    害關係人，認為第一項訴願決定，損害其權利或法律上利益
    者，得向高等行政法院提起撤銷訴訟。」同法第4條第1項、
    第3項固分別定有明文。惟所謂利害關係乃指法律上之利害
    關係而言，不包括事實上之利害關係在內，本院75年判字第
    362號著有判例可參。
二、查本件抗告人因都市計畫法事件，不服內政部民國92年4月
    30日台內訴字第0920003304號訴願決定，提起本件訴訟。原
    裁定則略以：抗告人丙○○不服訴願決定提起行政訴訟，核
    其起訴狀未表明當事人、起訴之聲明及其原因事實，經原審
    法院審判長以裁定命其依法於7日內補正，該裁定已於92年8
    月18日送達，有送達證書可稽，抗告人丙○○迄未補正，其
    起訴程式即屬於法不合，應予駁回。另相對人91年11月15日
    府工都字第0910168491號違反都市計畫法行政處分書，受處
    分人為抗告人丙○○，有該處分書附卷可稽，是本件之受處
    分人係抗告人丙○○，而非抗告人甲○○。抗告人甲○○既
    非受行政處分之相對人，其雖主張該廣告物為其所有，惟其
    僅有事實上之利害關係，並無直接之法律上利害關係，自不
    得以其自己之名義對抗告人丙○○之處分案件提起行政爭訟
    ，其遽行提起本件訴訟，顯非合法，亦應予駁回。揆諸首揭
    規定與說明，本院經核原裁定尚無不合。抗告意旨仍執詞：
    相對人以91年11月15日府工都字第0910168491號函，處分違
    規設置廣告物之土地座落於臺中市○○區○○段1064地號，
    其地目是「建地」，且相對人於70年左右也核准發照予抗告
    人丙○○建造房屋，是該地號內所示之建屋為合法且領有使
    用執照的住家間店鋪，依都市計畫法，相對人應准許設立廣
    告物，不能因該建物店鋪鄰中山高速公路僅5公尺之隔而異
    。況且相對人適用都市計畫法及「公路兩側公私有建築物與
    廣告物禁限建辦法，相互矛盾且有不適法之處，爰請廢棄原
    裁定等語。惟查抗告人丙○○起訴狀未表明當事人、起訴之
    聲明及其原因事實，且逾期未補正，其起訴程式於法不合；
    另抗告人甲○○既非系爭行政處分之相對人，其遽行提起本
    件訴訟，亦非合法，有如前述。抗告人以其對法律上見解之
    歧異，指摘原裁定為不當，尚無可採。本件抗告難認為有理
    由，應予駁回。
三、依行政訴訟法第104條、民事訴訟法第95條、第78條、第85
    條第1項前段，裁定如主文。
中   華    民     國    94    年     12    月    8    日
                  第三庭審判長法  官　徐　樹　海
                              法  官  蔡  進  田
                              法  官　黃　合　文
                              法  官　林　茂　權
                              法  官　鄭  小  康
以  上  正  本  證  明  與  原  本  無  異
中　　華　　民　　國　　94　　年　　12　　月　　9　　 日
　　　　　　　　　　　　　　　書記官　王　褔　瀛
